# 资产负债表日后事项——分红处理

提问人：zico9999 时间：2017-03-08 22:06:29
陈版： 资产负债表日后事项是指年度资产负债表日至财务报告批准报出日之间发生的需要调整或说明的事项。“日后事项准则”所指的资产负债表日后事项所涵盖的期间是资产负债表日后至财务报告批准报出日之间。对上市公司而言，在这个期间内涉及几个日期，包括完成财务报告编制日、注册会计师出具审计报告日、董事会批准财务报告可以对外公布日、实际对外公布日等。资产负债表日后事项以报告年度次年的 1 月 1 日起（含 1 月 1 日），但应以哪个日期为截止日期呢？通常而言，审计报告日期是指注册会计师完成外勤审计工作的日期。财务报告实际对外公布日通常不早于董事会批准财务报告对外公布的日期。 “日后事项准则”所涵盖的期间应当包括：（ 1 ）报告年度次年的 1 月 1 日至董事会批准财务报告可以对外公布的日期，即以董事会批准财务报告对外公布的日期为截止日期；（ 2 ）董事会批准财务报告可以对外公布日与实际对外公布日之间发生的与资产负债表日后事项有关的事项，由此影响财务报告对外公布日期的，应以董事会再次批准财务报告对外公布的日期为截止日期。如果由此影响审计报告的内容和结果的，按照独立审计准则的规定，注册会计师可以签署双重报告日期，即保留原定审计报告日，并就该期后事项注明新的审计报告；或更改审计报告日期，即将原定审计报告日推迟至完成追加审计程序时的审计报告日。 为什么资产负债表日后董事会批准的利润分配方案（除股票股利外）作为调整事项处理，而股票股利则作为非调整事项处理？ 例： 2016 年 3 月 15 日，A股份公司召开第二届董事会会议，会议审议通过《《关于批准报出公司 2016 年度财务决算报告的议案》》、《关于分配公司 2015 年度及 2016 年上半年现金股利的议案》。
请教：若该公司年审报告时未考虑现金分红，那么在董事会审议并批准该决算报告时，该公司经审计的财务报告是否应当考虑该分红议案的影响，并调整报表项目？会计核算处理计入 2017 年度？

回答人：chenyiwei
资产负债表日后事项中的现金股利是非调整事项。这一点早在 2003 年该准则修订时就已经明确了，你说的“资产负债表日后董事会批准的利润分配方案（除股票股利外）作为调整事项处理”是 2003 年之前的事情。